臺灣高雄地方法院刑事判決　　　　　　　　　　　　　九十年度易字第四五一九號
　　公　訴　人　臺灣高雄地方法院檢察署檢察官
　　被　　　告　丙○○
右列被告因傷害案件，經檢察官提起公訴（九十年度偵字第一六八四九號），本院判
決如左：
    主  文
丙○○共同連續傷害人之身體，處拘役肆拾日，如易科罰金，以參佰元折算壹日。
    事  實
一、丙○○與甲○○為已分手男女朋友關係，丙○○於民國九十年二月六日凌晨零時
    許，在高雄市前鎮區興仁國中與甲○○談判分手事宜，甲○○以機車搭載丙○○
    欲至他處談判時，丙○○竟基於傷害之犯意，徒手抓住甲○○之脖子，致甲○○
    受有右頸部擦挫傷五乘零點五公分之傷害。丙○○復承前傷害之概括犯意，連續
    於同日凌晨一時許，夥同與其有共同傷害犯意聯絡之真實姓名不詳成年男子二名
    ，由丙○○以電話邀約甲○○至高雄縣鳳山市五甲廟廣場，丙○○與甲○○在上
    址談話約五分鐘後，該二名男子隨即出面追打甲○○，並以腳踢甲○○，甲○○
    因而跌倒，且受有左膝部擦挫傷四乘二公分之傷害。
二、案經甲○○訴請高雄市政府警察局前鎮分局報告臺灣高雄地方法院檢察署檢察官
    偵查起訴。
    理  由
一、訊據被告丙○○對於右述時、地徒手抓傷告訴人甲○○，且與告訴人在高雄縣鳳
    山市五甲廟廣場進行談判之事實坦承不諱，雖矢口否認有何傷害犯行，辯稱：當
    時是告訴人騎車載我，我問告訴人要去何處，告訴人不答，我出於自衛才用手抓
    住告訴人脖子；後來我與告訴人又約在五甲廟廣場見面談判，談沒多久我就先離
    開，並未找人打告訴人等語。經查：
（一）右開事實業據告訴人甲○○指訴：當天被告打電話給我約在興仁國中見面，我
      覺得地方很暗，就載被告到亮一點的地方，結果被告就抓傷我脖子，我停車後
      被告下車走開，後來被告又打電話給我，約我在五甲廟見面，我他談了約五分
      鐘，後來走來二名男子，我直覺起身就逃跑，該二名男子就追我，途中踹我一
      腳，我因而跌倒受傷，被告一直在旁觀看，我後來才知道那二名男子是在被告
      服務的卡拉ＯＫ店裡上班的（見偵查卷第四至五頁、本院九十年十二月十九日
      訊問筆錄）等語綦詳，核與證人乙○○證述：我於九十年二月六日凌晨在五甲
      路五甲廟廣場吃東西，上完廁所出來後，看到二名男子追趕被告，後來那二名
      男子就與一名女子一起離開（見偵查卷第十二頁）之情節相符，徵諸證人與被
      告及告訴人間互不認識，彼此無夙怨嫌隙，殊無設詞誣陷被告，而獨厚告訴人
      之必要，是證人證詞應可採信。
（二）被告雖辯稱：係出於自衛才用手抓傷告訴人云云。惟若被告不同意由告訴人騎
      車搭載至他處，則被告於告訴人邀約上車時，大可加以拒絕，何需於坐上機車
      後，方以手抓傷告訴人脖子？且被告詢問告訴人欲至何處，告訴人未回答，此
      舉並未對被告造成任何不法侵害，是以被告抓傷告訴人，所為與正當防衛之要
      件不符，而係屬傷害之行為。
（三）被告另辯稱並未找二名男子至五甲廟場毆打告訴人云云，惟查告訴人與被告間
      夙有感情糾紛，案發時間為凌晨，被告與告訴人在五甲廟廣場談話不到五分鐘
      ，隨即有二名男子出來追打告訴人，告訴人逃跑後，被告即陪同二名男子一同
      離去之事實，業據證人乙○○證述明確，已如前述，苟被告與二名男子就傷害
      告訴人之行為無犯意聯絡，則該二名男子何以得知告訴人會於凌晨在五甲廟廣
      場出現？又何需於打完告訴人後即隨同被告離去？足認被告與二名男子間就傷
      害告訴人之行為有犯意之聯絡甚明。
（四）綜上所述，被告所辯顯係卸責之詞，不可採信。此外，並有驗傷診斷書乙紙附
      卷足稽，本件事證明確，被告犯行堪認定。
二、核被告所為，係犯刑法第二百七十七條第一項之普通傷害罪。被告就五甲廟廣場
    此部分之犯行，與二名真實姓名不詳之成年男子有共同犯罪之意，而參與實施犯
    罪構成要件以外之行為，應以共同正犯論（司法院大法官會議釋字第一○九號解
    釋文參照）。被告先後二次傷害犯行，時間緊接，手法相同，觸犯構成要件相同
    之罪名，顯係出於概括之犯意為之，為連續犯，依刑法第五十六條之規定，從情
    節較重之共同傷害罪論處，並加重其刑。審酌被告與告訴人原為男女朋友，男女
    交往本應好聚好散，被告為達與告訴人分手之目的，竟對之施以傷害行為，實為
    不良示範，且犯後猶飾詞圖卸，態度不佳等一切情狀，酌情量處如主文所示之刑
    ，並諭知易科罰金之折算標準。
據上論斷，應依刑事訴訟法第二百九十九條第一項前段，刑第二十八條、第五十六條
、第二百七十七條第一項、第四十一條第一項，罰金罰鍰提高標準條例第一條前段、
第二條，判決如主文。
中      華      民      國      九十一    年      三      月    二十五  日
                                  臺灣高雄地方法院刑事第四庭
                                        審判長法官    黃建榮
                                              法官    楊國祥
                                              法官    莊珮君
右正本證明與原本無異。
如不服本判決，應於判決送達後十日內，向本院提出上訴狀。
                                            書記官    王高山
中    華    民    國      九十一      年      三      月      二十五    日
附錄本判決論罪科刑法條全文：
刑法第二百七十七條
傷害人之身體或健康者，處三年以下有期徒刑、拘役或一千元以下罰金。
犯前項之罪因而致人於死者，處無期徒刑或七年以上有期徒刑；致重傷者
，處三年以上十年以下有期徒刑。
